【裁判字號】    99,上訴,2467
【裁判日期】    990726
【裁判案由】    毒品危害防制條例
【裁判全文】
臺灣高等法院刑事判決                99年度上訴字第2467號
上  訴  人
即  被  告  甲○○
上列上訴人因違反毒品危害防制條例案件，不服臺灣臺北地方法
院99年度訴字第666號，中華民國99年5月31日第一審判決（起訴
案號：臺灣臺北地方法院檢察署99年度毒偵字第1125號），提起
上訴，本院判決如下：
    主  文
上訴駁回。
    理  由
一、按不服地方法院之第一審判決而上訴者，應向管轄第二審之
    高等法院為之。上訴書狀應敘述具體理由。上訴書狀未敘述
    上訴理由者，應於上訴期間屆滿後20日內補提理由書於原審
    法院，逾期未補提者，原審法院應定期間先命補正。第二審
    法院認為上訴書狀未敘述理由或上訴有第362條前段之情形
    者，應以判決駁回之。但其情形可以補正而未經原審法院命
    其補正者，審判長應定期間先命補正。刑事訴訟法第361條
    、第367條，分別定有明文。所謂不服第一審判決之具體理
    由，必係依據卷內既有訴訟資料或提出新事證，指摘或表明
    第一審判決有何採證認事、用法或量刑等足以影響判決本旨
    之不當或違法，而構成應予撤銷之具體事由，始克當之，例
    如：依憑證據法則具體指出所採證據何以不具證據能力，或
    依憑卷證資料，明確指出所為證據證明力之判斷如何違背經
    驗、論理法則；倘僅泛言原判決認定事實錯誤、違背法令、
    量刑失之過重或輕縱，而未依上揭意旨指出具體事由，或形
    式上雖已指出具體事由，然該事由縱使屬實，亦不足以認為
    原判決有何不當或違法者，如對於不具有調查必要性之證據
    ，法院未依聲請調查亦未說明理由，或援用證據不當，但除
    去該證據仍應為同一事實之認定，皆難謂係具體理由，俾與
    第二審上訴制度旨在請求第二審法院撤銷、變更第一審不當
    或違法之判決，以實現個案救濟之立法目的相契合，並節制
    濫行上訴，此有最高法院97年度臺上字第892號判決足資參
    照。是以上訴人之上訴書狀或補提之上訴理由書，雖有敘述
    上訴理由，惟並未具體敘述第一審判決有上述違法、不當情
    形，即與未敘述具體理由無異，其所為上訴，即不符合上訴
    之法定要件。
二、本件上訴人即被告甲○○不服原判決，提起上訴，上訴狀理
    由略以：被告對於原審判處有期徒刑10月之刑期，認為合理
    ，惟被告於犯後在松德醫院參加戒毒課程，目前已戒毒一段
    時間，若現在前去接受徒刑之執行，之前的戒毒決心和努力
    都將白費。又被告尚有1名年幼子女及中風臥病在床之父親
    需照顧。爰請求重新輕判云云。
三、經查：
（一）本件被告前因施用毒品，經送觀察、勒戒後，經臺灣士林
      地方法院檢察署檢察官以98年度毒偵字939號為不起訴處
      分確定。又曾因竊盜犯罪，經臺灣板橋地方法院以94年度
      易字第1201號判決判處有期徒刑1年1月確定。再因竊盜犯
      罪，經本院以94年度上易字第1260號判決判處有期徒刑1
      年確定。上開2次竊盜罪，經臺灣板橋地方法院以95年度
      聲字第762號裁定定應執行有期徒刑1年10月確定，於96年
      6月10日縮刑期滿執行完畢。詎被告於民國98年10月8日觀
      察、勒戒執行完畢釋放後5年內，及前案徒刑執行完畢釋
      放後5年內，復基於施用第一級毒品海洛因及第二級毒品
      甲基安非他命之犯意，於99年3月3日下午3時許，將其所
      駕駛4136- GX號自小客車停放於臺北市○○區○○路附近
      ，在該自小客車車內，將第一級毒品海洛因及第二級毒品
      甲基安非他命混合摻水置入針筒後，以針筒注射之方式，
      同時施用第一級毒品、第二級毒品1次，嗣於同日下午4時
      30分許，在臺北市○○區○○路309號前為警攔檢查獲，
      並扣得其施用毒品後所剩餘之第一級毒品海洛因1包（驗
      餘淨重0.1520公克）及其所有供施用毒品所用之注射針筒
      共2支。被告經警採集尿液送檢結果，呈安非他命類、鴉
      片類陽性反應，此有臺灣尖端先進生技醫療股份有限公司
      99年3月19日濫用藥物檢驗報告乙紙附卷可稽（尿液檢體
      編號：023751號，見臺灣臺北地方法院檢察署99年度毒偵
      字第1125號偵查卷第68頁）；扣案白色粉末1包，經送交
      通部民用航空局航空醫務中心以氣相層析質譜儀分析法鑑
      驗結果，檢出海洛因成分（淨重0.1540公克，取樣0.00
      20公克，驗餘淨重0.1520公克），亦有交通部民用航空局
      航空醫務中心99年3月29日航藥鑑字第0991959號毒品鑑定
      書影本在卷可憑（見原審卷第20頁）。
（二）被告於原審準備程序向受命法官為認罪之陳述（見原審卷
      第22頁背面），原審合議庭裁定由受命法官獨任以簡式審
      判程序進行審理，認定被告所為係犯毒品危害防制條例第
      10條第1項之施用第一級毒品罪及同條第2項之施用第二級
      毒品罪。其持有第一級毒品甲基安非他命及第二級毒品海
      洛因之低度行為，為其後施用之高度行為所吸收，不另論
      罪。被告將海洛因、甲基安非他命混合施用，以一施用毒
      品行為同時觸犯毒品危害防制條例第10條第1項、第2項之
      罪，為想像競合犯，依刑法第55條規定，從重以犯施用第
      一級毒品罪處斷。又被告有前述毒品觀察勒戒與受有期徒
      刑執行之前科，有本院被告前案紀錄表附卷可憑，被告於
      有期徒刑執行完畢後，5年內故意再犯本件有期徒刑之罪
      ，成立累犯，應依法加重其刑。復審酌被告有施用毒品之
      不良素行，歷經觀察勒戒程序猶施用之，顯見戒毒意志不
      堅，本不宜寬貸，惟念被告施用毒品乃自戕一己之身體健
      康，對社會造成之危害尚非直接鉅大，且犯後坦承犯行，
      態度尚可等一切情狀，乃量處被告有期徒刑10月，並依法
      就被告所持有之驗後淨重0.1520公克之第一級毒品海洛因
      、包裝該海洛因之外包裝袋1只，及扣案之注射針筒共2支
      ，分別為沒收銷燬及沒收之諭知，以資懲儆。
（三）經核原審對於認定被告犯罪事實及論罪科刑之理由，均已
      說明甚詳，於形式上觀察，並無違誤。至於量刑，係屬事
      實審法院裁量權限，若無逾越法定刑度或輕重明顯失衡之
      濫權瑕疵，當不能指為違法。參諸毒品危害防制條例第10
      條第1項施用第一級毒品罪之法定刑為6月以上、5年以下
      有期徒刑。原審以被告成立累犯，斟酌刑法第57條事由，
      對於被告施用第一級毒品等犯行，僅量處有期徒刑10月，
      已屬惕勵被告自新之輕罰，原審自無量刑濫權違法之情形
      ，堪認妥適。
四、被告提起上訴，上訴理由指稱其認為原審量處刑度合理，但
    被告現在接受戒毒課程，將因受刑之執行而致使其之前戒毒
    決心和努力白費云云，然被告於服刑之期間，仍須繼續接受
    毒品戒治之教化，自不存療效中斷問題。至被告另陳其尚有
    1名年幼子女及中風臥病在床之父親需照顧乙節，按被告之
    人身自由因國家刑罰權之行使而受拘束，為其犯罪當然必須
    接受之制裁，被告既知其有幼子需要扶養，且父親中風需人
    照顧，即更應戒絕施用毒品惡習，被告反據此作為上訴理由
    ，請求本院給予減輕刑度，顯屬無據。綜上，本件被告上訴
    理由所主張事項，均非屬指摘原判決關於認定事實、適用法
    律及量刑，有何違法或不當之具體理由，揆諸首開說明，
    本件上訴不合上訴之法定要件，應予駁回，並不經言詞辯論
    為之。
據上論斷，應依刑事訴訟法第367條前段、第372條，判決如主文
。
中    華    民    國    99    年    7     月    26    日
                 刑事第十三庭  審判長法  官  曾德水
                                     法  官  崔玲琦
                                     法  官  陳恆寬
以上正本證明與原本無異。
如不服本判決，應於收受送達後10日內向本院提出上訴書狀，其
未敘述上訴之理由者並得於提起上訴後10日內向本院補提理由書
（均須按他造當事人之人數附繕本）「切勿逕送上級法院」。
                                     書記官  黃家麟
中    華    民    國    99    年    7     月    27    日
附錄：本案論罪科刑法條全文
毒品危害防制條例第10條第1項、第2項
施用第一級毒品者，處6月以上5年以下有期徒刑。
施用第二級毒品者，處3年以下有期徒刑。

司法院資訊處製作；財團法人民間司法改革基金會備份。
